臺灣高雄地方法院民事裁定　　　　　　　110年度抗字第168號
抗　告　人　盧靜宜　
相　對　人　元大商業銀行股份有限公司



法定代理人　翁健　　
上列當事人間拍賣抵押物事件，抗告人對於中華民國110 年7 月
13日本院110 年度司拍字第132 號裁定提起抗告，本院裁定如下
：
    主    文
抗告駁回。
抗告程序費用新臺幣壹仟元由抗告人負擔。
    理    由
一、相對人於原審聲請意旨略以：抗告人與原裁定相對人盧美齡
    、第三人盧莉莉於民國100 年12月2 日以渠等分別共有之附
    表所示不動產（下稱系爭不動產），為合併前之大眾商業銀
    行股份有限公司（下稱大眾銀行，107 年1 月1 日與相對人
    合併，相對人為存續公司）設定新臺幣（下同）762 萬元之
    最高限額抵押權，擔保抗告人、盧美齡、盧莉莉對大眾銀行
    現在及將來在最高限額範圍內所負之借款等債務，擔保債權
    確定期日為130 年12月1 日。抗告人後於100 年12月1 日邀
    同盧美齡、盧莉莉為保證人，向大眾銀行申辦房屋貸款635
    萬元，又先後於101 年、104 年間，向大眾銀行申辦信用貸
    款各27萬元、57萬元，並均約定分期按月平均攤還本息。此
    外抗告人亦向大眾銀行申辦信用卡使用，嗣抗告人於107 年
    3 月間雖與相對人成立消債務清理程序前置調解，但僅信用
    貸款變更利率及還款期數，前揭房屋貸款仍依原契約履行。
    第三人盧莉莉於103 年5 月間將其對系爭不動產之應有部分
    均移轉登記予抗告人，詎抗告人自110 年3 月7 日起未依約
    清償前揭房屋貸款，依約喪失期限利益，視為全部到期，應
    立即清償剩餘房屋貸款本金494 萬9277元及利息、違約金，
    加計至110 年5 月為止之信用卡欠款8 萬3080元，共計503
    萬2357元，為此聲請拍賣抵押物以資受償等語。
二、抗告意旨略以：相對人已同意房屋貸款6 個月內暫緩免繳納
    本息方案，且承諾方案期間內不會拍賣抵押物，今只因該房
    屋貸款之債務人間就是否繼續繳款意見分歧，相對人就聲請
    拍賣系爭不動產，實不合理。又抗告人曾於110 年5 月31日
    至相對人公司查詢，而得知截至該日為止，有擔保之房屋貸
    款加計無擔保債務總金額約520 萬2000元，與相對人於拍賣
    抵押物聲請狀所載債權金額（503 萬2357元），卻相差約16
    萬9643元。再者，前揭房屋貸款係為抗告人、盧美齡、盧莉
    莉支付抗告人爺爺之安養、醫療費用而借貸，當初因抗告人
    收入較高，故將抗告人列為主借款人，盧美齡、盧莉莉則列
    為連帶保證人，後於103 年7 月因抗告人母親意外燙傷，手
    術及復健、醫療費用均由抗告人負擔，加上每月房屋貸款皆
    由抗告人負擔繳付，抗告人已無力負擔，系爭不動產被盧莉
    莉長期霸佔，以致於無法處分，伊曾告知相對人無力負擔房
    屋貸款，請相對人拍賣系爭不動產，相對人卻提供房屋貸款
    繳款帳號予盧莉莉繳款而未拍賣，但伊已決定不再隱忍盧莉
    莉霸佔房屋之行為，欲將系爭不動產出售，伊亦已於110 年
    6 月份先出售伊之1/3 應有部分予第三人，待最後買家確定
    ，伊會先與相對人聯絡房屋貸款事宜。爰提起抗告，請求廢
    棄原裁定等語。
三、按最高限額抵押權人，於債權已屆清償期，而未受清償者，
    得聲請法院，拍賣抵押物，就其賣得價金而受清償，民法第
    881 條之17準用第873 條定有明文。次按聲請拍賣抵押物係
    屬非訟事件，於最高限額抵押，法院祇須就抵押權人提出之
    文件為形式上審查，如認其有抵押權登記擔保範圍之債權存
    在，且債權已屆清償期而未受清償，即應為准許拍賣抵押物
    之裁定，債務人或抵押人對抵押債權之存否如有爭執，應另
    循訴訟途徑以謀解決（最高法院94年台抗字第631 號裁定意
    旨參照）。
四、相對人就其主張之事實，已提出抵押權設定契約書、他項權
    利證明書、其他特約事項（消費金融貸款專用）、不動產擔
    保借款合約、個人信用貸款約定書、信用卡申請書、調解筆
    錄、前置調解金融機構無擔保債務還款分配表、前置調解機
    制協議書（金融機構無擔保債權）、前置調解金融機構有擔
    保債權表、綜合歸戶查詢結果、房屋貸款催告通知、系爭不
    動產之第一類登記謄本等件為證，依其所提出之前開證據資
    料為形式上審查，已足認有系爭最高限額抵押權擔保之房屋
    貸款債權存在，抗告人對此亦未爭執，且相對人提出之綜合
    歸戶查詢、房屋貸款催告通知，亦顯示抗告人自110 年3 月
    7 日起未依約清償房屋貸款，原裁定據此認定系爭最高限額
    抵押權有登記擔保範圍之債權存在，且債權已屆清償期未受
    清償，而准許相對人拍賣抵押物之聲請，於法並無不合。抗
    告意旨雖稱相對人同意暫緩清償6 個月，惟相對人於110 年
    12月8 日已陳報暫緩繳息期於110 年10月到期，抗告人仍未
    繳款、電話亦不接聽，則抗告人此部分抗告理由，自不足為
    消滅或妨礙相對人行使系爭最高限額抵押權之事由。至抗告
    人對該最高限額抵押權擔保之債權金額若干，若仍有爭執，
    應由抗告人另行起訴以資解決，尚非本件非訟程序可得加以
    審究。是抗告意旨求為廢棄原裁定，為無理由，應予駁回。
五、據上論結，本件抗告為無理由，依非訟事件法第46條、第21
    條第2 項、第24條第1 項，民事訴訟法第495 條之1 第1 項
    、第449 條第1 項、第95條、第78條，裁定如主文。
中    華    民    國   111    年    1     月    17    日
                  民事第一庭  審判長法  官  蔣志宗
                                    法  官  韓靜宜
                                    法  官  陳筱雯
以上正本係照原本作成。
如不服本裁定，應於送達後10日內向本院提出再抗告狀（並按他
造當事人之人數附繕本），並繳納再抗告費新台幣1,000 元。
再為抗告僅得以適用法規顯有錯誤為理由，並應委任律師為代理
人。
中    華    民    國   111    年    1     月    18    日
                                    書記官  張宸維
┌──────────────────────────────────┐
│附表                                                                │
├──┬───┬────────────┬──────┬───────┤
│編號│性質  │地號/ 建號/ 門牌號碼    │建物坐落土地│權利範圍      │
├──┼───┼────────────┼──────┼───────┤
│ 1  │土地  │地號：高雄市鼓山區鼓中段│            │盧靜宜2/3     │
│    │      │      二小段270地號     │            │盧美齡1/3     │
├──┼───┼────────────┼──────┼───────┤
│ 2  │土地  │地號：高雄市鼓山區鼓中段│            │盧靜宜2/33    │
│    │      │      二小段270-5 地號  │            │盧美齡1/33    │
├──┼───┼────────────┼──────┼───────┤
│ 3  │土地  │地號：高雄市鼓山區鼓中段│            │盧靜宜2/144   │
│    │      │      二小段270-29地號  │            │盧美齡1/144   │
├──┼───┼────────────┼──────┼───────┤
│ 4  │土地  │地號：高雄市鼓山區鼓中段│            │盧靜宜2/144   │
│    │      │      二小段270-54地號  │            │盧美齡1/144   │
├──┼───┼────────────┼──────┼───────┤
│ 5  │土地  │地號：高雄市鼓山區鼓中段│            │盧靜宜2/144   │
│    │      │      二小段270-76地號  │            │盧美齡1/144   │
├──┼───┼────────────┼──────┼───────┤
│ 6  │土地  │地號：高雄市鼓山區鼓中段│            │盧靜宜2/3     │
│    │      │      二小段270-77 地號 │            │盧美齡1/3     │
├──┼───┼────────────┼──────┼───────┤
│ 7  │建物  │建號：高雄市鼓山區鼓中段│編號1、6土地│盧靜宜2/3     │
│    │      │      二小段689 建號    │            │盧美齡1/3     │
│    │      │                        │            │              │
│    │      │門牌號碼：高雄市鼓山區鼓│            │              │
│    │      │          山二路182 巷10│            │              │
│    │      │          號            │            │              │
└──┴───┴────────────┴──────┴───────┘